---
title: "Evaluación asiguaturas VISIN y VISDAT"
subtitle: 'Análisis gráfico con ggplot'
author: "Inmaculada Perea Fernández"
date: "Agosto 2017"
output: pdf_document
---

El conjunto de datos elegido para este trabajo es uno de los datasets de aprendizaje de kaggle, en el que el objetivo es predecir el precio de venta de viviendas (variable objetivo *SalePrice*) a partir de sus características. 

Para más información ir a:

https://www.kaggle.com/c/house-prices-advanced-regression-techniques



# 1. Carga de librerías y opciones por defecto
```{r message=FALSE, warning=FALSE}
if (!require('Rcpp')) install.packages('Rcpp'); library('Rcpp')
if (!require('naniar')) install.packages('naniar'); library('naniar')
if (!require('ggplot2')) install.packages('ggplot2'); library('ggplot2')
if (!require('scales')) install.packages('scales'); library('scales')
if (!require('forcats')) install.packages('forcats'); library('forcats')
if (!require('GGally')) install.packages('GGally'); library('GGally')
if (!require('mi')) install.packages('mi'); library('mi')
if (!require('extracat')) install.packages('extracat'); library('extracat')
if (!require('data.table')) install.packages('data.table'); library('data.table')
if (!require('dplyr')) install.packages('dplyr'); library('dplyr')
if (!require('maps')) install.packages('maps'); library('maps')
if (!require('ggalt')) install.packages('ggalt'); library('ggalt')
if (!require('ggExtra')) install.packages('ggExtra'); library('ggExtra')
```


```{r}
# Deshabilita la notación científica
options(scipen=999)

# Establece tema por defecto
theme_set(theme_bw())
```



# 2. Carga y resumen de los datos 
```{r}
data <- read.csv("data/train.csv", header=T, dec=".", sep=",")
dim(data)
summary(data)
str(data)
```


# 3. Análisis Gráfico de datos

## 3.1 Gráficos univariantes


### 3.1.1 Gráficos de barras
```{r message=FALSE, warning=FALSE}
ggplot(data, aes(x=SalePrice)) + 
  geom_histogram(col = 'white', fill="steelblue") + 
  theme_light() +
  scale_x_continuous() +
  labs(x="Precio de la vivienda", 
       y="Frecuencia", 
       title="Distribución del precio de la vivienda") +
  theme_minimal()
```
```{r}
ggplot(data, aes(SalePrice)) + 
  geom_histogram(bins=nclass.Sturges(data$SalePrice), fill="steelblue", color="gray") +
  xlab('Precio de la vivienda') +
  ylab('') +
  ggtitle('Histograma del precio de la vivienda') +
  theme_minimal()
```

```{r message=FALSE, warning=FALSE}
ggplot(data, aes(forcats::fct_infreq(LotConfig))) + 
  geom_bar(fill="steelblue") + 
  labs(x="Configuración del terreno", 
       y="Frecuencia", 
       title="Distribución de la variable LotConfig") +
  theme_minimal()
```




```{r message=FALSE, warning=FALSE}
ggplot(data, aes(forcats::fct_infreq(Neighborhood))) + 
  geom_bar(fill="steelblue") + 
  coord_flip() +
  labs(x="Barrio", 
       y="Frecuencia", 
       title="Barrios en los que se ubican las viviendas en venta") +
  theme_minimal()
```


### 3.1.2 Gráficos de sectores


```{r message=FALSE, warning=FALSE}
pie <- ggplot(data, aes(x = "", fill=Exterior1st)) + 
  geom_bar(width = 1) +
  theme(axis.line = element_blank(), 
        plot.title = element_text(hjust=0.5)) + 
  labs(fill="# Exterior1st", 
       x=NULL, 
       y=NULL, 
       title="Revestimiento exterior de la vivienda") +
  theme_minimal()
  
pie + coord_polar(theta = "y", start=0)
```

## 3.2 Gráficos bivariante

### 3.2.1 Gráficos de puntos

```{r}
ggplot(data, aes(x=SaleCondition, y=SalePrice)) +
  geom_point(color= "steelblue") +
  labs(x="Condiciones de venta", 
       y="Precio de venta", 
       title="Precio de la vivienda vs Condiciones de venta") +
  theme_classic()
```

```{r message=FALSE, warning=FALSE}
g <- ggplot(data, aes(GarageArea, SalePrice)) + 
  geom_count() + 
  geom_smooth(method="lm", se=F) + 
  theme_classic() +
  labs(x="Superficie del garaje (ft2)", 
       y="Precio de venta", 
       title="Precio de la vivienda vs superficie del garaje")

g2<-ggMarginal(g, type = "histogram", fill="transparent")

plot(g2)
```

```{r message=FALSE, warning=FALSE}
g <- ggplot(data, aes(YearBuilt, SalePrice)) + 
  geom_count() + 
  geom_smooth(method="lm", se=F) +
  labs(x="Año de construcción", 
       y="Precio de venta", 
       title="Precio de la vivienda vs año de construcción")

g2<-ggMarginal(g, type = "histogram", fill="transparent")
plot(g2)
```


```{r}
ggplot(data, aes(x=GarageArea, y=SalePrice)) +
  geom_point(color="steelblue") +
  scale_y_log10() +
  stat_ellipse(type='norm', color="tomato2") +
  labs(x="Superficie del garaje (ft2)", 
       y="Precio de la vivienda", 
       title="Precio de venta de la vivienda vs Área del garaje") +
  theme_light()
  
```


```{r}
ggplot(data, aes(x=as.factor(MoSold), y=SalePrice)) + 
  geom_point(col="steelblue", size=1.5) +  
  geom_segment(aes(x=MoSold, 
                   xend=MoSold, 
                   y=min(SalePrice), 
                   yend=max(SalePrice)), 
               linetype="dashed", 
               size=0.1) +  
  labs(title="Precio de la vivienda vs Mes de venta",
       x="Mes de venta", 
       y="Precio de la vivienda") +
  theme_minimal()

```



### 3.2.2 Gráficos de barras
```{r message=FALSE, warning=FALSE}
ggplot(data, aes(reorder(Neighborhood, SalePrice), SalePrice)) +
  geom_bar(stat='identity', fill="steelblue") + 
  coord_flip() +
  theme_light() +
  labs(y="Precio de venta", 
       x="Vecindario", 
       title="Precio de venta según vecindario")
  
```

```{r message=FALSE, warning=FALSE}
ggplot(data, aes(x=TotRmsAbvGrd, y=FullBath)) + 
  geom_bar(stat="identity", width=.5, fill="steelblue") + 
  labs(title="Número de habitaciones vs Número de baños completos",
       x="Número total de habitaciones",
       y="Número de baños completos") + 
  theme(axis.text.x = element_text(angle=65, vjust=0.6)) + 
  theme_light()
```





```{r message=FALSE, warning=FALSE}
data %>% select(YearBuilt, YearRemodAdd) %>%    
  mutate(Remodeled = as.integer(YearBuilt != YearRemodAdd)) %>% 
  ggplot(aes(x= factor(x = Remodeled, labels = c( 'No','Sí')))) + 
  geom_bar(fill="steelblue", colour="gray") +  
  labs(x="Remodelación de la vivienda", 
       y="Frecuencia", 
       title="Distribución de la vivienda según si ha sido remodelada") + 
  theme_minimal() 
```

### 3.2.3 Gráfico de densidad

```{r message=FALSE, warning=FALSE}
g <- ggplot(data, aes(MoSold))
g + geom_density(aes(fill=factor(YrSold)), alpha=0.4) + 
    labs(title="Meses de venta agrupados por años",
         x="Mes de venta",
         y="Densidad",
         fill="# Año de venta (YrSold)") +
  theme_minimal()
```


## 3.3 Gráficos multivariante

### 3.3.1 Gráficos facetados
```{r message=FALSE, warning=FALSE}
ggplot(data, aes(x=factor(OverallQual), y=SalePrice)) +
  geom_point(color="steelblue") +
  facet_wrap('Neighborhood') +
  labs(x="Calidad de los materiales", 
       y="Precio de la vivienda", 
       title="Precio de la vivienda vs Calidad de los materiales en cada vecindario") +
    theme_light()
```

```{r message=FALSE, warning=FALSE}
ggplot(data, aes(SalePrice, as.factor(MoSold))) +
  geom_point(color="steelblue") + 
  coord_flip() +
  facet_grid(YrSold ~ ., as.table=FALSE) +
  theme_light() + 
  labs(x="Precio de venta / Año de venta", 
       y="Mes de venta", 
       title="Precio de la vivienda vs Mes y año de venta") +
  scale_colour_gradientn(colours=rainbow(6))
```

```{r message=FALSE, warning=FALSE}
ggplot(data, aes(ExterQual, SalePrice, colour=YearBuilt)) +
  geom_point() + 
  facet_grid(LotConfig ~ ., as.table=FALSE) +
  theme_light() + 
  coord_flip() +
  scale_colour_gradientn(colours=rainbow(6)) +
  labs(x="Calidad de los exteriores / Configuración del terreno", 
       y="Precio de venta",
       color="Año de construcción",
       title="Precio venta vs Año construcción, Calidad exterior y Configuración terreno ")
```


```{r message=FALSE, warning=FALSE}
ggplot(data, aes(YearBuilt, SalePrice, colour=GarageQual)) +
  geom_point() + 
  facet_grid(as.factor(OverallQual) ~ ., as.table=FALSE) +
  coord_flip() +
  theme_light() +
  labs(x="Año de construcción / Calidad de los materiales", 
       y="Precio de venta",
       color="Calidad del garaje",
       title="Precio venta vs Calidad garaje, materiales y año de construcción")
```

### 3.3.2 Gráficos de puntos
```{r message=FALSE, warning=FALSE}
ggplot(data, aes(x=OverallQual, y=SalePrice, colour=Neighborhood)) + 
  geom_point() +
  theme_minimal() +
  labs(x="Calidad de los materiales", 
       y="Precio de venta",
       color="Vecindario",
       title="Precio de venta vs Calidad de los materiales y vecindario")
```


```{r message=FALSE, warning=FALSE}
ggplot(data, aes(x=YearBuilt, y=SalePrice, colour=KitchenQual)) + 
  geom_point() +
  theme_minimal() +
  labs(x="Año de construcción", 
       y="Precio de venta",
       color="Calidad cocina",
       title="Precio de venta vs Calidad de la cocina y año de construcción")
```


```{r message=FALSE, warning=FALSE}
ggplot(data, aes(x=YearBuilt, y=SalePrice, colour=GarageArea)) + 
  geom_point() +
  theme_light() + 
  scale_colour_gradientn(colours=rainbow(6)) +
  theme_minimal() +
  labs(x="Año de construcción", 
       y="Precio de venta",
       color="Superficie garaje",
       title="Precio de venta vs año de construcción y superficie garaje")
```


```{r message=FALSE, warning=FALSE}
luxury <- data %>% filter(SalePrice > 500000)

ggplot(data, aes( x=TotalBsmtSF, y=SalePrice)) + 
  geom_point(aes(col=SaleCondition, size=OverallCond)) + 
  geom_smooth(method="loess", se=F) + 
  geom_encircle(aes(x=TotalBsmtSF, y=SalePrice), 
                data=luxury, 
                color="red", 
                size=2, 
                expand=0.08) +
  labs(y="Precio de venta", 
       x="Tamaño del sótano", 
       title="Precio de venta viviendas lujo",
       size="Condiciones vivienda",
       color="Condiciones venta") +
  theme_minimal()

```


### 3.3.3 Gráfico de coordenadas paralelas
```{r message=FALSE, warning=FALSE}
ggparcoord(data, columns=1:20, alphaLines=0.1, scale='center', scaleSummary='median') +
  xlab('') + ylab('') +
  scale_x_discrete(labels=NULL) + 
  theme_light()
```




# 4. Análisis gráfico de valores perdidos

```{r message=FALSE, warning=FALSE}
gg_missing_var(data[,colSums(is.na(data)) > 0]) +
  labs(y="Número de valores perdidos", 
       x="Variables")
```

```{r message=FALSE, warning=FALSE}
visdat::vis_miss(data[,colSums(is.na(data)) > 0], cluster = TRUE, sort_miss = TRUE) + 
  coord_flip() +
    labs(y="Número de valores perdidos", x="Variables")
```

```{r message=FALSE, warning=FALSE}
extracat::visna(data[,colSums(is.na(data)) > 0], sort = "b")
```

```{r message=FALSE, warning=FALSE}
ggplot(data = data, aes(x=GarageYrBlt, y=SalePrice)) + 
  geom_missing_point() +
  theme_light() +
  labs(y="Precio de la vivienda", 
       x="Año de construcción de la vivienda", 
       title="Valores perdidos según Año de contrucción y Precio de venta")
```

```{r message=FALSE, warning=FALSE}
ggplot(data = data, aes(x=LotFrontage, y=SalePrice)) + 
  geom_missing_point() + 
  theme_light() +
  labs(y="Precio de la vivienda", 
       x="Anchura de la calle (ft)", 
       title="Valores perdidos para la anchura de la calle vs Precio de venta")
```


```{r message=FALSE, warning=FALSE}
ggplot(data = data, aes(x=MasVnrArea, y=SalePrice)) + 
  geom_missing_point() +
  theme_light() +
  labs(y="Precio de la vivienda", 
       x="Superfice construida (ft2)", 
       title="Valores perdidos para superficie construida vs Precio de venta")
```


```{r message=FALSE, warning=FALSE}
ggplot(data = bind_shadow(data), aes(x = SalePrice, color = LotFrontage_NA)) +
geom_density()+ 
  theme_light() +
  labs(y="Densidad", 
       x="Precio de venta",
       fill="Anchura de la calle (ft)",
       title="Distribución de valores perdidos Anchura de la calle vs Precio venta")
```

```{r message=FALSE, warning=FALSE}
ggplot(data = bind_shadow(data), aes(x = SalePrice, color = MasVnrType_NA)) +
  geom_density()+ 
  theme_light() +
  labs(y="Densidad", 
       x="Precio de venta",
       title="Distribución de valores perdidos Tipo de materiales vs Precio venta")
```

```{r message=FALSE, warning=FALSE}
ggplot(data = bind_shadow(data), aes(x = SalePrice, color = MasVnrArea_NA)) +
  geom_density() +
  theme_light() +
  labs(y="Densidad", 
       x="Precio de venta",
       title="Distribución de valores perdidos superficie construida vs Precio venta")
```

```{r message=FALSE, warning=FALSE}
ggplot(data = bind_shadow(data), aes(x = SalePrice, color = GarageYrBlt_NA)) +
   geom_density() +
   theme_light() +
   labs(y="Densidad", 
        x="Precio venta",
        title="Distribución valores perdidos Año de construcción garaje vs Precio venta")
```




# 5. Análisis gráfico de valores atípicos

```{r message=FALSE, warning=FALSE}
ggplot(data, aes(1, SalePrice)) +
  geom_boxplot(outlier.colour = "tomato2") + 
  coord_flip() +
  xlab('') +
  ylab('Precio de venta') +
  theme_minimal()
```


```{r message=FALSE, warning=FALSE}
ggplot(data, aes(SaleCondition, SalePrice)) +
  geom_boxplot(outlier.colour = "tomato2") +
  theme_minimal() +
  labs(y="Precio de la vivienda", 
       x="Condiciones de venta")
```


```{r message=FALSE, warning=FALSE}
ggplot(data, aes(factor(Neighborhood), SalePrice)) + 
  geom_boxplot(outlier.colour = "tomato2") + 
  theme(axis.text.x = element_text(angle = 90, hjust =1)) + 
  xlab('Vecindario')+ 
  ylab("Precio de venta")
```


```{r message=FALSE, warning=FALSE}
ggparcoord(data, columns = 2:10, scale = "uniminmax") + 
  theme_light() +
  labs(x="Variable", 
       y="Valor")
```


```{r message=FALSE, warning=FALSE}
ggplot(data, aes(TotalBsmtSF, SalePrice)) + 
  geom_point() +
  geom_density2d(bins = 4, color = "red") +
  geom_smooth() + 
  theme_minimal() +
  xlab("Superficie del sótano (ft2)") +
  ylab("Precio de venta")
```


```{r message=FALSE, warning=FALSE}
ggplot(data, aes(YearBuilt, SalePrice)) + 
  geom_point() +
  geom_density2d(bins = 4, color = "red") +
  geom_smooth() +
  xlab("Año de construcción") +
  ylab("Precio de venta") +
  theme_minimal()
```

# 6. Análisis gráfico con  modelos

```{r message=FALSE, warning=FALSE}
modelo_lineal <- lm(SalePrice ~ TotalBsmtSF, data = data)

ggplot(data, aes(TotalBsmtSF, SalePrice)) + 
  geom_point(color="steelblue") +
  geom_abline(intercept = coef(modelo_lineal)[1],
              slope = coef(modelo_lineal)[2], color = "red") +
  theme_minimal() +
  xlab("Superficie del sótano (ft2)") +
  ylab("Precio de venta")
```



```{r message=FALSE, warning=FALSE}
data2 <- data %>% mutate(rel_price = resid(modelo_lineal))

ggplot(data2, aes(TotalBsmtSF, rel_price)) +
  geom_point(color="steelblue") +
    theme_minimal() +
  xlab("Superficie del sótano (ft2)") +
  ylab("Precio de venta")
  
```

```{r message=FALSE, warning=FALSE}
deseas <- function(y, x) {
resid(lm(y ~ factor(x), na.action = na.exclude))
}


data3 <- data %>%
group_by(Neighborhood) %>%
mutate(rel_sales = deseas(OverallQual, SalePrice))

models <- data3 %>%
group_by(Neighborhood) %>%
do(mod = lm(log2(SalePrice) ~ OverallQual,
data = ., na.action = na.exclude))
head(models)
```

```{r message=FALSE, warning=FALSE}
model_sum <- models %>% broom::glance(mod)
head(model_sum, 4)
```
```{r message=FALSE, warning=FALSE}
ggplot(model_sum, aes(r.squared, reorder(Neighborhood, r.squared))) +
  geom_point(color="steelblue") +
    theme_minimal() +
  xlab("R cuadrado") +
  ylab("Vecindario")
```

```{r message=FALSE, warning=FALSE}
obs_sum <- models %>% broom::augment(mod)
head(obs_sum, 5)

ggplot(obs_sum, aes(abs(.std.resid))) +
  geom_histogram(binwidth = 0.1, fill="steelblue", color="gray") + 
  theme_minimal() +
  xlab("residuo") 
```
