---
title: "Visualización de datos"
subtitle: 'Gráficas con ggplot'
date: "Agosto 2017"
output: pdf_document
---
```{r message=FALSE, warning=FALSE}
if (!require('Rcpp')) install.packages('Rcpp'); library('Rcpp')
if (!require('naniar')) install.packages('naniar'); library('naniar')
if (!require('ggplot2')) install.packages('ggplot2'); library('ggplot2')
if (!require('scales')) install.packages('scales'); library('scales')
if (!require('forcats')) install.packages('forcats'); library('forcats')
if (!require('GGally')) install.packages('GGally'); library('GGally')
if (!require('mi')) install.packages('mi'); library('mi')
if (!require('extracat')) install.packages('extracat'); library('extracat')
if (!require('data.table')) install.packages('data.table'); library('data.table')
```


```{r}
data <- read.csv("data/train.csv", header=T, dec=".", sep=",")
dim(data)
head(data)
summary(data)
str(data)
```

```{r}
cat_var <- names(data)[which(sapply(data, is.character))]
cat_car <- c(cat_var, 'BedroomAbvGr', 'HalfBath', ' KitchenAbvGr','BsmtFullBath', 'BsmtHalfBath', 'MSSubClass')
numeric_var <- names(data)[which(sapply(data, is.numeric))]

#colSums(sapply(data, is.na))
#colSums(sapply(data[,cat_var, .SDcols = cat_var], is.na))
#colSums(sapply(data[,.SD, .SDcols = numeric_var], is.na))
```


```{r}
library(data.table)
train <- fread("data/train.csv", header=T, dec=".", sep=",")
cat_var <- names(train)[unlist(lapply(train, is.character))]
cat_var

numeric_var <- names(train)[which(sapply(train, is.numeric))]
numeric_var

train[, lapply(.SD, function(x) sum(is.na(x))), .SDcols = cat_var]
train[, lapply(.SD, function(x) sum(is.na(x))), .SDcols = numeric_var]
```


```{r}
ggplot(data, aes(factor(Neighborhood), SalePrice)) + geom_boxplot() + theme(axis.text.x = element_text(angle = 90, hjust =1)) + xlab('Neighborhoods')
```

```{r}
ggplot(data, aes(x=SalePrice)) + geom_histogram(col = 'white') + theme_light() +scale_x_continuous(labels = comma)
```


```{r}
ggplot(data, aes(1, SalePrice)) +
geom_boxplot() + coord_flip() +
xlab('') +
ylab('Precio de venta')

```



```{r}
ggplot(data, aes(x=OverallQual, y=SalePrice)) +
geom_point() +
facet_wrap('Neighborhood')
```

```{r}
ggplot(data, aes(x=OverallQual, y=SalePrice)) +
geom_point() +
facet_wrap('Neighborhood', scales='free_x')
```

```{r}
ggplot(data, aes(x=GarageArea, y=SalePrice)) +
geom_point() +
scale_y_log10() +
stat_ellipse(type='norm')
```



```{r}
ggplot(data, aes(x=OverallQual, y=SalePrice, colour=Neighborhood)) + geom_point()
```


```{r}
ggplot(data, aes(x=YearBuilt, y=SalePrice, colour=as.factor(OverallQual))) + geom_point()
```



```{r}
ggplot(data, aes(x=YearBuilt, y=SalePrice, colour=KitchenQual)) + geom_point()
```


```{r}
ggplot(data, aes(x=YearBuilt, y=SalePrice, colour=GarageArea)) + geom_point()
```

```{r}
ggplot(data, aes(x=TotalBsmtSF, y=SalePrice, color=LotConfig)) + geom_point()
```


```{r}
ggplot(data, aes(SalePrice)) +
geom_histogram(bins=nclass.Sturges(data$SalePrice)) +
xlab('Precio de las viviendas') +
ylab('') +
ggtitle('Histograma del precio de la vivienda')
```


```{r}
ggplot(data, aes(forcats::fct_infreq(LotConfig))) + geom_bar()
```



```{r}
ggplot(data, aes(forcats::fct_infreq(Neighborhood))) + geom_bar() + coord_flip()
```


```{r}
ggplot(data,
aes(reorder(Neighborhood, SalePrice), SalePrice)) +
geom_bar(stat='identity') + coord_flip()
```

```{r}
ggplot(data,
aes(reorder(Neighborhood, SalePrice), SalePrice)) +
geom_bar(stat='identity') + coord_flip()
```


```{r}
#ggpairs(data, aes(color=SalePrice), columns=2:7,
#upper=list(continuous='points'),
#diag=list(continuous='blankDiag'),
#axisLabels='internal')
```

```{r}
ggparcoord(data, columns=1:20, alphaLines=0.1,
scale='center', scaleSummary='median') +
xlab('') + ylab('') +
scale_x_discrete(labels=NULL)
```
```{r}
#ggplot(data, aes(SalePrice)) +
#geom_histogram(binwidth=1) +
#facet_wrap('Neighborhood', nrow=2)
```


```{r}
ggplot(data, aes(ExterQual, SalePrice, colour=YearBuilt)) +
geom_point() + coord_flip() +
facet_grid(LotConfig ~ ., as.table=FALSE) +
theme_bw()
```


```{r}
ggplot(data, aes(YearBuilt, SalePrice, colour=GarageQual)) +
geom_point() + coord_flip() +
facet_grid(as.factor(OverallQual) ~ ., as.table=FALSE) +
theme_bw()

```


```{r}
ggsave('grafico.png')
```


```{r}
ggplot(data = data, aes(x=GarageYrBlt, y=SalePrice)) + geom_missing_point()
```

ggplot(data = bind_shadow(airquality),
aes(x = Temp, color = Ozone_NA)) +
geom_density()


```{r}
ggplot(data = data, aes(x=LotFrontage, y=SalePrice)) + geom_missing_point()
```


```{r}
ggplot(data = data, aes(x=MasVnrArea, y=SalePrice)) + geom_missing_point()
```



```{r}
ggplot(data = bind_shadow(data),
aes(x = SalePrice, color = LotFrontage_NA)) +
geom_density()
```

```{r}
ggplot(data = bind_shadow(data),
aes(x = SalePrice, color = MasVnrType_NA)) +
geom_density()
```

```{r}
ggplot(data = bind_shadow(data),
aes(x = SalePrice, color = MasVnrArea_NA)) +
geom_density()
```
```{r}
ggplot(data = bind_shadow(data),
aes(x = SalePrice, color = GarageYrBlt_NA)) +
geom_density()
```
```{r}
ggplot(data = bind_shadow(data),
aes(x = SalePrice, color = Electrical_NA)) +
geom_density()
```
MasVnrType
MasVnrArea
Electrical
GarageYrBlt
LotFrontage








```{r}
visdat::vis_miss(data[,2:35]) + coord_flip()
```
```{r}
visdat::vis_miss(data[, 2:40], cluster = TRUE) + coord_flip()
```
```{r}
visdat::vis_miss(data[, 41:81], cluster = TRUE) + coord_flip()
```


1stFlrSF
BsmtFinSF1
Exterior1st
ExterQual
GarageArea
GarageCars
GrLivArea
KitchenQual
LotArea
LotConfig
Neighborhood
OverallCond
OverallQual
TotalBsmtSF
WoodDeckSF
YearBuilt


CONTINUA

caja y bigotes
diagrama de puntos
histograma
estimacion densidad
Q-Q


CATEGÓRICA

diagrama de barras
grafica de puntos
gráfico circular


BIVARIANTE(CONTINUAS)
diagrama de dispersion
matriz de dispersion

MULTIVARIANTE
coordenadas paralelas
graficos facetados